# 会计利润与所得税费用调整过程

提问人：chenyiwei 时间：2018-02-12 06:11:41
在你的案例中，如果没有其他特殊的纳税调整事项，则本年度的递延所得税费用应当等于会计利润乘以适用税率。现在有差异，可能是纳税调整事项（含暂时性差异事项和永久性差异事项）所致。建议根据这些纳税调整事项的性质，将其差异的影响填入调节表的恰当项目内。

回答人：chenyiwei
在你的案例中，如果没有其他特殊的纳税调整事项，则本年度的递延所得税费用应当等于会计利润乘以适用税率。现在有差异，可能是纳税调整事项（含暂时性差异事项和永久性差异事项）所致。建议根据这些纳税调整事项的性质，将其差异的影响填入调节表的恰当项目内。